# 长期股权投资的判断

提问人：xlf520bb 时间：2021-06-24 13:33:07
请教陈老师，本公司对外投资，被投企业是一家上市公司，投资比例10%，本公司高管为上市公司董事之一，有重大影响，采用长期股权投资-权益法核算，现在本公司准备抛售持有的该家上市公司股票，减持后投资比例为8%。
本公司拟新三板挂牌，申报日21.6.30，在 6 月 30 日之前上市公司发布大宗减持计划公告，在有减持计划的情况下，本公司仍然在长期股权投资科目核算是不是合适（重大影响还存在）？
需要重分类以公允价值计量吗？那会计核算就有重大变化了，如果 7 月份公告减持计划， 8 月份新三板申报资料报股转中心，除了披露期后事项，其他有影响吗？

回答人：chenyiwei
在实际减持完成前，本企业仍具有重大影响，应继续按权益法核算。
但对于确定已经将要减持的2%股份，应考虑其是否满足《企业会计准则第 42 号——持有待售的非流动资产、处置组和终止经营》规定的持有待售条件。如果符合条件的，应按《企业会计准则第 2 号——长期股权投资（ 2014 年修订）》第十六条规定处理。